【裁判字號】    90,易,2342
【裁判日期】    900712
【裁判案由】    電子遊戲場業管理條例
【裁判全文】
臺灣高雄地方法院刑事判決                          九十年度易字第二三四二號
    公  訴  人  臺灣高雄地方法院檢察署檢察官
    被      告  甲○○○
右列被告因違反電子遊戲場業管理條例案件，經檢察官聲請簡易判決處刑（九十年度
偵字第一０一一四號），本院高雄簡易庭認本案不宜予以簡易判決處刑，簽移本院審
理，本院判決如左：
    主  文
甲○○○違反未依電子遊戲場業管理條例規定辦理營利事業登記者，不得經營電子遊
戲場業之規定，處拘役貳拾日，如易科罰金，以佰元折算壹日。緩刑貳年。電子遊
戲機「小瑪琍」貳台（均含ＩＣ板）沒收。
    事  實
一、甲○○○為設於高雄市○○區○○路二一七巷一一一號「杉豐檳榔攤店」負責人
    ，明知未依電子遊戲場業管理條例規定辦理營利事業登記，不得經營電子遊戲場
    業，竟自民國九十年四月二十五日起，未依電子遊戲場業管理條例辦理營利事業
    登記，在前開檳榔店後方員工休息室內，擺設電子遊戲機「小瑪琍」二台，供不
    特定人投幣打玩；嗣於九十年五月四日二十一時四十五分許，為警當場查獲。
二、案經高雄市政府函請台灣高雄地方法院檢察署檢察官聲請簡易判決處刑，嗣因本
    院高雄簡易庭認不宜適用簡易程序，簽准移送本院刑事普通庭改依通常程序審判
    。
    理  由
一、訊據被告甲○○○固坦承為「杉豐檳榔攤店」負責人，並於九十年四月間購買電
    子遊戲機「小瑪琍」二台，擺設在前開檳榔攤後方員工休息室，惟矢口否認有違
    反電子遊戲場業管理條例犯行，辯稱：「小瑪琍是買來給伊先生玩的」云云。惟
    查，被告並未依電子遊戲場業管理條例規定辦理營利事業登記，此為被告所自承
    ，且扣案小瑪琍為電子遊戲機，亦為被告所不否認，並有現場相片二張在卷可憑
    ，又參酌證人即高雄市政府警察局船舶大隊支援楠梓分局員警陳永吉於九十年六
    月二十七日本院調查時到庭結證稱：「本件機檯是放在檳榔攤後方的鐵皮屋內，
    當時有插電但沒人打玩，在放機檯的屋子裡有七、八個司機在玩撲克牌」等語、
    被告於九十年七月四日本院審理時供稱：「放小瑪琍的地方是員工休息室」等語
    ，及由卷附現場相片顯示每檯小瑪琍機檯上均放置有煙灰缸、面紙盒等情，則被
    告將本件機檯放置在除其家庭成員外多數人可進出之場所，並與僅供家庭成員使
    用，只需在固定地點放置煙灰缸、面紙盒常情相違，在每檯小瑪琍上放置煙灰缸
    、面紙盒，顯見其以該機檯對外營業之意圖甚明，是自不以查獲當時，現場未有
    人把玩該機檯，即可為被告有利之認定，被告前開辯解，為圖卸刑責之詞，不足
    採信。從而本件事證已明，被告犯行洵堪認定。
二、按經營電子遊戲場業，應依公司法或商業登記法辦理公司或商業登記；未依電子
    遊戲場業管理條例規定辦理營利事業登記者，不得經營電子遊戲場業；電子遊戲
    場業管理條例第十條第一項前段、第十五條分別定有明文。又按電子遊戲場業管
    理條例第十五條之立法意旨係為健全電子遊戲場之營業秩序，明定未依該條例規
    定辦理電子遊戲場業之營利事業登記者，不得經營電子遊戲場業；再者，同條例
    第二十二規定，其處罰對象為「行為人」，即指實際違規經營該電子遊戲場業者
    ，至於營業場所、設備之規模，該條例並未有明文設限，是以騎樓、走道、檳榔
    攤、書報攤等場所，均屬該條例規範之範圍，此有經濟部經（八九）商字第八九
    ０一九二五四號、經（八九）商字第八九００五五二一號函早有明釋，至於該條
    例第八條有關營業場所位置、建築物之構造、設備及場所之消防設備，第九條第
    二項建築基地境界線之直線測量，及第十三條應投保公共意外責任險等規定，均
    係經營電子遊戲場業應遵守之準則，及主管機關是否核發營利登記之要件，非即
    可認該條例所規定之「電子遊戲場業」係指「專營或主要營業為設置電子遊戲機
    供不特定人益智娛樂之營利事業，並具相當規模」。是核被告所為，係違反電子
    遊戲場業管理條例第十五條之未經辦理營利事業登記而擅自經營電子遊戲場業之
    規定，應依同法第二十二條規定處斷。爰審酌被告所陳列之電子遊戲機僅二台，
    且時間不長，獲利有限等一切情狀，量處如主文所示之刑，並諭知易科罰金之折
    算標準。又被告前未曾受有期徒刑以上刑之宣告，此有臺灣高等法院被告全國前
    案紀錄表、台灣高雄地方法院檢察署刑案資料查註紀錄表附卷可憑，其因一時失
    慮，偶罹刑章，經此偵審程序及刑之宣告後，應知所警惕，信無再犯之虞，本院
    認暫不執行其刑為適當，併予以宣告緩刑二年，以啟自新。又電子遊戲機「小瑪
    琍」二台為被告所有，業據被告供承在卷，且為供其犯罪所用之物，雖未扣案，
    惟被告自承仍由其保管中，應依刑法第三十八條第一項第二款規定宣告沒收。
據上論斷，應依刑事訴訟法第四百五十二條、第二百九十九條第一項前段，電子遊戲
場業管理條例第十五條、第二十二條，刑法第十一條前段、第四十一條第一項、第七
十四條第一款、第三十八條第一項第二款，罰金罰鍰提高標準條例第二條，判決如主
文。
中      華      民      國    九十      年      七      月     十二     日
                              臺灣高雄地方法院刑事第一庭
                                  法  官  曾  逸  誠
右正本證明與原本無異。
如不服本判決，應於判決送達後十日內，向本院提出上訴狀。
                                  書記官    許玉城
中    華    民    國      九十      年      七      月      十三      日
附錄本案論罪科刑法條全文：
電子遊戲場業管理條例第二十二條：
違反第十五條規定者，處行為人一年以下有期徒刑、拘役或科或併科新台幣五十萬元
以上二百五十萬元以下罰金。


司法院資訊處製作；財團法人民間司法改革基金會備份。
